臺灣新竹地方法院宣示判決筆錄       100年度審易字第1038號
公  訴  人  臺灣新竹地方法院檢察署檢察官
被      告  劉德政
指定辯護人  本院公設辯護人周凱珍
被      告  謝明益
上列被告等因竊盜等案，經檢察官提起公訴（100 年度偵緝字第
486 號、第487 號、100 年度偵字第6264號）後，聲請本院改依
協商程序而為判決，於中華民國100 年12月29日下午4 時在本院
刑事第十一法庭宣示判決，出席職員如下：
                                      審判長法官  邱忠義
                                          書記官  劉依緹
                                          通  譯  邱立杰
法官起立朗讀判決主文、犯罪事實要旨、處罰條文、附記事項，
及告以上訴限制、期間並提出上訴狀之法院，且諭知記載其內容
：
一、主  文：
    劉德政犯攜帶兇器竊盜罪，累犯，處有期徒刑拾月；扣案之
    T 字型扳手壹支，沒收之。又犯攜帶兇器竊盜罪，累犯，處
    有期徒刑拾月；扣案之T 字型扳手壹支，沒收之。主刑部分
    應執行有期徒刑壹年陸月；扣案之T 字型扳手壹支，沒收之
    。
    謝明益犯頂替罪，處有期徒刑肆月，如易科罰金，以新臺幣
    壹仟元折算壹日。
二、犯罪事實要旨：
（一）劉德政前因(1)違反麻醉藥品管理條例、違反毒品危害防制
      條例、偽藥、偽造文書、違反電信法等案件，經定應執行
      刑為有期徒刑6 年3 月。又因(2)竊盜案件，於民國90年4
      月12日經臺灣高等法院臺中分院判處有期徒刑3 年，刑前
      強制工作3 年確定。嗣於90年6 月14日入泰源技訓所執行
      強制工作處分，於92年8 月7 日因免予執行繼續執行強制
      工作處分而出所，同日入監執行前述(1)(2)所示之有期徒刑
      ，於96年3 月20日假釋出監，原應至99年6 月16日始期滿
      ，惟因96年度之減刑，經臺灣臺東地方法院檢察署適用96
      年罪犯減刑條例第2 條第2 項規定（毋庸聲請減刑裁定）
      ，逕行註記於減刑條例生效日即96年7 月16日假釋期滿，
      視為執行完畢。
（二）詎劉德政不知悔改，竟基於意圖為自己不法所有之竊盜犯
      意，分別於下列時地，為下述竊盜行為：
  １、於99年2 月1 日上午8 時前某時許，在新竹市香山區○○
      ○街78號前，持客觀上足供兇器使用之T 字型扳手（即六
      角扳手）1 支，竊取陳素娥所有而為施宣寧使用車牌號碼
      為KU─4685號自用小客車，得手後交給謝明益使用（謝明
      益收受贓物部分，業經本院判處有期徒刑3 月確定）。嗣
      經施宣寧報警處理，始循線查悉上情。
  ２、復於99年2 月4 日晚上8 時許，在新竹縣湖口鄉○○街億
      客來超市後方，持客觀上足供兇器使用之T 字型扳手1 支
      ，竊取林湧鏡所有之車牌號碼JT─0623號自用小客車，得
      手後駛離。嗣謝明益應劉德政要求，於99年2 月6 日凌晨
      2 時許，駕駛上開竊得車輛，搭載林俊雄及劉德政，行經
      新竹縣湖口鄉○○街24號廢棄鐵工廠前方空地時，為警發
      現該其等所駕乘之車輛為贓車，遂當場逮捕劉德政，並扣
      得其所有之T 字型扳手1 支。林俊雄及謝明益則逃往附近
      ，位在新竹縣湖口鄉○○路2 號林俊雄之居所躲藏，旋遭
      警循線逮捕，而悉上情。
（三）詎謝明益於99年2 月6 日凌晨3 時許為警逮捕後，明知上
      開車牌號碼JT─0623號自用小客車係由劉德政所竊，為恐
      劉德政遭臺灣新竹地方法院檢察署檢察官（下稱檢察官）
      向本院聲請羈押，竟意圖使真正行竊者劉德政隱避，使之
      得以免除刑法竊盜罪之刑事責任，而基於頂替劉德政之故
      意，於同日上午11時25分許至12時15分許，在新竹縣政府
      警察局竹北分局新工派出所接受員警詢問時，向員警供稱
      ：其1 人為行竊者，劉德政並未竊該車等語，續於同日晚
      上10時21分許至10時35分許，在臺灣新竹地方法院檢察署
      內勤偵查庭接受檢察官訊問時，冒充其為竊車者而頂替劉
      德政之竊盜犯行。嗣因謝明益發現劉德政拒絕負擔其日後
      若因頂替該竊盜案遭本院判刑准予易科罰金之金額，而於
      99年3 月16日向檢察官吐露實情而查悉上情。
（四）案經施宣寧、林湧鏡訴由新竹縣政府警察局竹北分局報告
      及臺灣新竹地方法院檢察署檢察官自動簽分偵查起訴。
三、處罰條文：
    刑法第2 條第1 項前段、（修正前）第321 條第1 項第3 款
    、第164 條第2 項、第47條第1 項、第41條第1 項前段、第
    51條第5 款、第38條第1 項第2 款。
四、附記事項：
    查被告劉德政就上開犯罪事實欄（一）１、２行為後，刑法
    第321 條於100 年1 月10日修正，於同年1 月26日公布，並
    自同年1 月28日生效，修正前之法定刑原為「6 月以上、5
    年以下有期徒刑」，修正後變更為「6 月以上、5 年以下有
    期徒刑，得併科新臺幣10萬元以下罰金」，是上揭條文修正
    ，法定本刑增訂罰金刑，涉及科刑規範變更，自有新舊法比
    較之必要。本件被告就上開犯罪事實欄（一）１、２所為之
    攜帶兇器竊盜犯行，若適用舊法，刑度為有期徒刑6 月以上
    、5 年以下，若適用新法，刑度為有期徒刑6 月以上，5 年
    以下，尚得併科10萬元以下之罰金，顯見適用舊法較有利於
    被告，是本件經比較新舊法，依刑法第2 條第1 項前段規定
    ，應適用被告行為時即修正前之刑法第321 條予以論處。
五、協商判決除有刑事訴訟法第455 條之4 第1 項第1 款於本訊
    問程序終結前，被告撤銷協商合意或檢察官撤回協商聲請者
    ；第2 款被告協商之意思非出於自由意志者；第4 款被告所
    犯之罪非第455 條之2 第1 項所定得以協商判決者；第6 款
    被告有其他較重之裁判上一罪之犯罪事實者；第7 款法院認
    應諭知免刑或免訴、不受理者情形之一，及違反同條第2 項
    「法院應於協商合意範圍內為判決；法院為協商判決所科之
    刑，以宣告緩刑或2 年以下有期徒刑、拘役或罰金為限」之
    規定者外，檢察官與被告均不得上訴。
六、如有前項得上訴之情形，得自收受宣示判決筆錄送達之日起
    10日內，向本院提出上訴書狀，上訴於第二審法院。
中    華    民    國    100     年    12  月    29    日
                  刑事第九庭書  記  官        劉依緹
                            審判長法官        邱忠義
以上筆錄正本係照原本作成。
中    華    民    國    100     年    12  月    29    日
                            書  記  官        李念純
附錄本案處罰實體法條全文：
＊修正前刑法第321 條第1 項第3 款：
犯竊盜罪而有左列情形之一者，處6 月以上、5 年以下有期徒刑
：
三、攜帶兇器而犯之者。
【刑法第320 條第1 項：意圖為自己或第三人不法之所有，而竊
取他人之動產者，為竊盜罪，處5 年以下有期徒刑、拘役或500
元以下罰金。】
＊刑法第164 條：
藏匿犯人或依法逮捕拘禁之脫逃人或使之隱避者，處2 年以下有
期徒刑、拘役或500 元以下罰金。（罰金之貨幣單位改為新臺幣
，並提高為30倍）
意圖犯前項之罪而頂替者，亦同。